【裁判字號】    95,抗,80
【裁判日期】    950626
【裁判案由】    本票裁定強制執行
【裁判全文】
臺灣臺南地方法院民事裁定                95年度抗字第80號
抗  告  人  乙○○
相  對  人  台新國際商業銀行股份有限公司
法定代理人  甲○○
上當事人間聲請本票裁定強制執行事件，抗告人對於本院民國95
年4月17日95年度票字第4400號裁定提起抗告，裁定如下：
    主  文
抗告駁回。
抗告程序費用新台幣壹仟元由抗告人負擔。
    理  由
一、本件聲請意旨略以：相對人以其執有抗告人與訴外人費連亭
    於民國93年9月3日共同簽發，內載憑票支付相對人，面額新
    台幣（下同）500,000元之本票，並就其中140,625元，及自
    民國95年2月7日起至清償日止，按年息百分之15計算之利息
    聲請裁定准予強制執行。然抗告人並不知訴外人費連亭有屆
    期未清償之情形，亦對相對人主張之債權金額有疑義，為爭
    取時間使費連亭出面清償債務，及與相對人確認正確債務金
    額，爰提起本件抗告等語。
二、按執票人向本票發票人行使追索權時，得聲請法院裁定後強
    制執行。又二人以上在票據上共同簽名時，應連帶負責。票
    據法第123條、第5條第2項分別定有明文。另本票執票人依
    上開法條規定，聲請法院裁定許可對發票人強制執行係屬非
    訟事件程序，以審查強制執行許可與否，並無確定實體上法
    律關係存否之效力，如發票人就票據債務之存否有爭執時，
    應由發票人提起確認之訴，以資解決，最高法院56年台抗字
    第714號、57年台抗字第76號著有判例。
三、查本件相對人因執有訴外人費連亭、良駒廣告有限公司及抗
    告人為發票人，面額為500,000元，發票日為93年9月3日，
    並免除作成拒絕證書之本票一紙，經屆期提示未獲付款，乃
    提出該紙本票，請求依票據法第123條規定，就其中140,625
    元，及自95年2月7日起至清償日止，按年息百分之15計算之
    利息聲請裁定許可強制執行。本院以95年度票字第4400號審
    理及審核後，已裁定准許其聲請乙節，業經本院調閱上開卷
    宗屬實。被告雖以上情提起抗告，但其所述情節，並未否認
    簽發系爭本票之事實，僅係為要求其他發票人出面清償債務
    始提起抗告云云自非可採。至其另抗辯：債權額是否正確尚
    有疑慮乙節，此涉及實體爭執，揆諸上揭最高法院判例意旨
    ，應由抗告人另行提起確認該本票債權存否之訴訟，以資解
    決，非本件非訟程序所得審究。是以，原裁定所為准予強制
    執行之裁定，尚無不合，抗告人提起本件抗告，為無理由，
    應予駁回。
四、又「依法應由關係人負擔費用者，法院裁定命關係人負擔時
    ，應一併確定其數額」、「前項費用之負擔有相對人者，準
    用民事訴訟法有關訴訟費用之規定」，非訟事件法第24條第
    1項及同法第21條第2項分別定有明文。本件抗告業經駁回在
    案，依上開法條規定，本院應予確定訴訟費用額。茲因，抗
    告人提起本件抗告，除繳納抗告費1,000元外，未有其餘訴
    訟費用之支出。是以，本件抗告人應負擔之訴訟費用額確定
    為1,000元。
五、結論：本件抗告為無理由，依非訟事件法第46條、第21條第
    2項、第24條第1項，民事訴訟法第495條之1第1項、第449條
    第1項、第78條，裁定如主文。
中    華    民    國    95    年    6     月    26    日
                  民事第四庭    審判長法  官  高榮宏
                                      法  官  陳淑勤
                                      法  官  許蕙蘭
如不服本裁定，僅得於收受本裁定正本送達後10日內，以適用法
規顯有錯誤為理由，向本院提出再抗告狀，（須附繕本一份及
繳納再抗告裁判費新台幣1,000元），經本院許可後始可再抗告。
中    華    民    國    95    年    6     月    27    日
                                      書記官  黃鋕偉


司法院資訊處製作；財團法人民間司法改革基金會備份。
